【裁判字號】    97,抗,372
【裁判日期】    971230
【裁判案由】    聲明異議
【裁判全文】
臺灣高等法院高雄分院民事裁定           97年度抗字第372號
抗  告  人  信福營造有限公司
法定代理人  甲○○
上列抗告人與相對人廣運機械工程股份有限公司間確定訴訟費用
聲明異議事件，對於民國97年11月7 日台灣高雄地方法院97年度
審聲字第1469號所為裁定提起抗告，院裁定如下：
    主  文
抗告駁回。
抗告訴訟費用由抗告人負擔。
    理  由
一、本件抗告意旨略以：相對人確有違約、轉包之情事，致抗告
    人連同本件訴訟共受有新台幣（下同）127,847,627 元之損
    害，相對人應賠償予抗告人，為此，提起本件抗告請求廢棄
    原裁定等語。
二、查，抗告人與相對人間請求損害賠償事件，經原審92年度重
    訴字第566 號、本院94年度重上字第39號、最高法院95年度
    台上字第2960號、本院96年度重上更(一)字第5 號、最高法院
    96年度台上字第2641號及本院97年度重上更(二)字第2 號判決
    確定，依上開判決結果，第一審、第二審及第三審訴訟費用
    均應由抗告人負擔等情，有上開民事判決書在卷可證，復經
    原審依職權調取上開卷宗查明屬實，自堪認為真正。準此，
    相對人因上開民事案件所繳納之裁判費，自得向抗告人請求
    賠償。
三、次查，抗告人應賠償相對人之訴訟費用額，為相對人所繳納
    之第一審裁判費353,000 元（本件相對人起訴時原請求44,4
    13,560元，並繳納裁判費402,896 元，但於訴訟中撤回部分
    請求，而減縮聲明僅請求抗告人賠償38,750,000元，38,750
    ,000 元 之裁判費為353,000 元，就撤回部分之裁判費49,8
    96元，則應由相對人負擔，故不計入本件裁判費），及相對
    人因對本院96年度重上更(一)字第5 號判決不服，提起上訴而
    繳納第三審裁判費40,852元等情，有相對人所提出之收據2
    紙及民事判決書在卷可稽，復經原審調閱上開民事卷宗查明
    屬實，應堪採信。準此，抗告人應賠償相對人之裁判費為39
    3,852 元（353,000 元+40,852 元=393,852元），是原審97
    年度司聲字第629 號裁定命抗告人賠償相對人393,852 元及
    其法定遲延利息，即無違誤，抗告人對此裁定不服，聲明異
    議，原裁定認其聲明異議為無理由而駁回其異議，於法尚無
    不合。至於抗告人主張相對人確有違約、轉包之情事，致伊
    連同本件訴訟共受有127,847,627 元之損害，相對人應賠償
    伊云云，縱令屬實，惟本件係針對上開已確定損害賠償民事
    事件之訴訟費用所為之裁定，抗告人所稱之上開損害情事，
    並非本件確定訴訟費用事件所得審酌，故其抗告，為無理由
    ，應予駁回。
四、據上論結，本件抗告為無理由，爰依民事訴訟法第495 條之
    1 、第449 條第1 項、第95條、第78條，裁定如主文。
中    華    民    國    97    年    12    月    30    日
                            民事第三庭
                                審判長法官  張國彬
                                法      官  吳登輝
                                法      官  鄭月霞
以上正本證明與原本無異。
如不服本裁定應於送達後10日內向本院提出再抗告狀（並按他造
當事人之人數附繕本），並繳納再抗告費新臺幣1,000 元。
再為抗告應以適用法規顯有錯誤為理由，並經本院之許可，該許
可以原裁定所涉及之法律見解具有原則上之重要性者為限，並委
任律師為代理人。
中    華    民    國    97    年    12    月    30    日
                                書  記  官  吳新貞
附註：
抗告人之配偶、三親等內之血親、二親等內之姻親，或抗告人為
法人、中央或地方機關時，其所屬專任人員具有律師資格並經法
院認適當者，亦得為第三審代理人。
抗告人或其法定代理人具有律師資格者及前項情形，應於提起抗
告或委任時釋明之。


司法院資訊處製作；財團法人民間司法改革基金會備份。
